【裁判字號】    97,上易,684
【裁判日期】    970515
【裁判案由】    詐欺
【裁判全文】
臺灣高等法院臺中分院刑事判決         97年度上易字第684號
上  訴  人
即  被  告  乙○○
選任辯護人  許儱淳  律師
上列上訴人因詐欺案件，不服臺灣南投地方法院中華民國97 年3
月4日第一審判決（96年度易字第609號，起訴案號：臺灣南投地
方法院檢察署96年度偵字第3480號；移送併辦案號：同署96年度
偵字第4276號），提起上訴，本院判決如下：
    主  文
上訴駁回。
    事實及理由
一、本案經本院審理結果，認第一審判決認事用法及量刑均無不
    當，應予維持，並引用第一審判決書記載之事實、證據及理
    由（如附件） 。
二、上訴人即被告乙○○在本院未提出其他有利之證據及辯解；
    而其選任辯護人雖為其辯護略稱：被告於案發前一個月，因
    施用毒品密集住院三次，本案發生時間為96年5月8日，被告
    剛出院1週，堪認被告於96年5月間，身心行止容存有毒害影
    響，戒斷反應造成精神難以集中之問題，造成被告於警方所
    製作調查筆錄時陳述事項有錯亂顛倒之可能性，原審未審酌
    及此，逕自認定被告所述內容扞格，而不足採信，實屬率斷
    ，並提出診斷證明書一份供參。經查，辯護人所提被告之診
    斷證明書，固記載被告經診斷係「鴉片類成癮」，且曾多次
    住院，最後一次係在96年4月26日至96年4月29日間。然觀之
    被告於96年5月9日警詢時對員警所詢諸多問題，均能一一清
    楚陳述，是辯護意旨此部分所指尚與事實未符，自無足取，
    所提診斷證明書亦不足為有利於被告之認定。辯護意旨又稱
    ：被告於96年5月9日前往郵局辦理遺失及印鑑變更程序，然
    因系爭帳戶遭列為警示帳戶而使全部交易功能受限制而無法
    遂行辦理遺失及印鑑變更程序，原審漏未審酌銀行對疑似不
    法或顯屬異常交易之存款帳戶管理辦法第4、5條之規定，逕
    認被告所述難認符合事實，亦屬率斷。惟被告並不能證明其
    有因存摺、印章、金融卡遺失而前往郵局辦理掛失及變更印
    鑑等事宜，辯護意旨所舉上開規定亦難為有利於被告之認定
    。辯護意旨再稱：被告從未違反重大刑案或暴力犯罪，原審
    量刑並屬過重等語。然原審量刑時已審酌被告提供系爭帳戶
    之存摺、印章、金融卡（含密碼）予不法集團詐欺他人使用
    ，助長犯罪，增加被害人尋求救濟之困難，並使犯罪之追查
    趨於複雜；且致被害人丙○○因此受有高達新台幣四十萬元
    之鉅額財產損害情形；犯後於證據明確之情形下，仍矢口否
    認犯行，並飾詞狡辯，冀圖脫免刑責之態度等一切情狀，而
    為量刑，並諭知易科罰金之折算標準。衡之被告所犯幫助詐
    欺罪，原審予以依法減輕其刑後之法定刑，原審所為量刑，
    難謂有何失當之處。上訴意旨所稱各節及所提在職證明書，
    均仍不足以動搖原判決之基礎，本件被告之上訴無理由，應
    予駁回。
三、據上論斷，應依刑事訴訟法第三百七十三條、第三百六十八
    條，判決如主文。
本案經檢察官甲○○到庭執行職務。
中    華    民    國    97    年    5     月    15    日
            刑事第四庭    審判長法  官  洪  耀  宗
                                法  官  劉  登  俊
                                法  官  江  德  千
上列正本證明與原本無異。
不得上訴。
                                書記官  吳  麗  琴
中    華    民    國    97    年    5     月    15    日


司法院資訊處製作；財團法人民間司法改革基金會備份。
